臺灣新北地方法院刑事判決
110年度訴字第1327號
公  訴  人  臺灣新北地方檢察署檢察官
被      告  孫芹凱


選任辯護人  黃志傑律師
上列被告因違反毒品危害防制條例案件，經檢察官提起公訴（11
0年度偵字第31171號），本院判決如下：
    主  文
孫芹凱犯販賣第三級毒品未遂罪，處有期徒刑壹年拾月，扣案之
SAMSUNG廠牌黑色行動電話壹支（含SIM卡壹枚）及內含4-甲基甲
基卡西酮成分之鯊魚嘴紅黑迷彩底Supreme包裝咖啡包拾包均沒
收。緩刑伍年，緩刑期間付保護管束，並應向檢察官指定之政府
機關、政府機構、行政法人、社區或其他符合公益目的之機構或
團體提供捌拾小時之義務勞務。
    事  實
一、孫芹凱明知4-甲基甲基卡西酮屬毒品危害防制條例第2 條第
    2項第3 款之第三級毒品，不得販賣，竟意圖營利，基於販
    賣第三級毒品之犯意，於民國110年7月1日21時許，以其所
    有之SAMSUNG廠牌黑色行動電話（內含SIM卡1枚，下稱本案
    行動電話）連接網際網路後，使用微信通訊軟體，以暱稱「
    香奈兒精品」對不特定人傳送「感謝各位老闆長久以來的支
    持🙏香奈兒全新開幕🎉……國文課一小時1900英文課二小時36
    00數學課五小時8800😘歡迎來電😘」之販售毒品咖啡包訊息
    。嗣警員執行網路巡邏發現上開訊息，以暱稱「威爾」與孫
    芹凱聯繫，達成以新臺幣（下同）4000元購買毒品咖啡包10
    包之合意，約定同年月21日17時許，在新北市○○區○○路0段0
    00號前交易。孫芹凱旋於同日17時10分許，駕駛車牌000-00
    00號自用小客車抵達上開地點，與喬裝警員以微信通話確認
    身分後，引導警員進入車輛，經孫芹凱交付含第三級毒品4-
    甲基甲基卡西酮成分之咖啡包10包（下稱本案毒品咖啡包）
    予警員，旋為埋伏警員逮捕而未遂，並當場查扣本案毒品咖
    啡包及本案行動電話1支。
二、案經新北市政府警察局新莊分局報請臺灣新北地方檢察署檢
    察官偵查起訴。
    理  由
一、程序部分：
    本案以下所引用之卷證資料，無證據證明係公務員違背法定
    程序所取得，亦無刑事訴訟法第159條之4之顯有不可信之情
    況與不得作為證據之情形，均有證據能力。
二、實體部分：
    訊據被告孫芹凱對於上揭犯罪事實，於偵查中本院羈押訊問
    時、本院準備程序及審理時均坦承不諱（見偵卷第92至94頁
    ，訴字卷第43、74、76頁），並有新北市政府警察局新莊分
    局搜索扣押筆錄暨扣押物品目錄表（見偵卷第25至29頁）、
    新莊分局警員職務報告（見偵卷第37頁）、被告與喬裝警員
    對話譯文（見偵卷第39頁）、微信通訊軟體對話紀錄截圖（
    見偵卷第41至44頁上方）、查獲現場暨扣案物品照片（見偵
    卷第44頁下方至46頁）等在卷可稽。又扣案之鯊魚嘴紅黑迷
    彩底Supreme混合包（内含紫色粉末）10包，經送台灣尖端
    先進生技醫藥股份有限公司隨機選取1包進行鑑定，檢出4-
    甲基甲基卡西酮成分，純度4.8％，純質淨重0.158公克，推
    估10包總純質淨重為1.514公克，有該公司毒品原物鑑定實
    驗室毒品證物鑑定分析報告存卷可查（見偵卷第121頁）。
    又被告於本院審理時供稱：本案毒品咖啡包係以10包3000元
    之對價購入（見訴字卷第75頁），被告既擬以10包4000元之
    對價出售本案毒品咖啡包，足見被告確有營利之意圖無訛。
    是被告上開任意性自白與事實相符，可以採信。本案事證明
    確，被告犯行洵堪認定，應依法論科。
三、論罪科刑：
  ㈠按4-甲基甲基卡西酮屬毒品危害防制條例第2條第2項第3款之
    第三級毒品，是核被告所為，係犯毒品危害防制條例第4條
    第6項第3項之販賣第三級毒品未遂罪。
  ㈡按犯毒品危害防制條例第4條至第8條之罪於偵查及審判中均
    自白者，減輕其刑，同條例第17條第2項定有明文。查被告
    於偵查及審判中就本案犯行均自白犯罪，業如前述，應依毒
    品危害防制條例第17條第2項之規定減輕其刑。又被告雖已
    著手販賣毒品之行為，惟並未完成交易而尚屬未遂，爰依刑
    法第25條第2項規定，按既遂犯之刑度減輕其刑，並依法遞
    減之。
  ㈢至辯護人雖為被告主張本案並無毒品流入市場之風險，且本
    案毒品咖啡包純質淨重僅1.5公克左右，與一般毒販為了獲
    利將大規模毒品流入市面之情形有別，而有情輕法重之情形
    ，請求依刑法第59條酌減其刑云云，然本案經依偵審自白及
    未遂規定二度減輕其刑後，已無情輕法重之虞，自無再適用
    刑法第59條規定再予減輕之必要，附此敘明。
  ㈣爰審酌被告明知第三級對人身心健康危害甚鉅，一經沾染，
    極易成癮，影響深遠，如任其氾濫、擴散，對社會治安危害
    非淺，竟仍無視國家禁令，意圖販賣上開毒品以營利，增加
    毒品流通、擴散之風險，實屬不該；惟念及被告所欲販售之
    毒品數量非鉅，並兼衡被告之素行，坦承犯行之犯後態度，
    高中肄業之智識程度，目前待業中之家庭生活狀況等一切情
    狀，量處如主文所示之刑，以資處罰。
  ㈤被告未曾因故意犯罪而受有期徒刑以上刑之宣告，有臺灣高
    等法院被告前案紀錄表1份附卷可考，審酌被告年紀尚輕，
    及自陳原從事販賣水果之正當工作，然因疫情關係失業，經
    濟狀況困難，在友人介紹下一時未經深思熟慮而為本案犯行
    ，雖不可取，然審酌被告尚知坦承犯行，認被告經此偵、審
    教訓，已能知所警惕，信無再犯之虞，所宣告之刑以暫不執
    行為適當，爰依刑法第74條第1項第1款之規定，併宣告緩刑
    5年，以啟自新。又為使被告知所警惕，同時培養服務社會
    之積極人生觀，避免再誤蹈法網，依刑法第74條第2項第5款
    規定，諭知其應向檢察官指定之政府機關、政府機構、行政
    法人、社區或其他符合公益目的之機構或團體，提供60小時
    之義務勞務，並依同法第93條第1項第2款諭知於緩刑期間付
    保護管束，以期給予自新機會之同時，亦可收矯正及社會防
    衛之效。倘被告違反上開應提供80小時義務勞務之負擔，情
    節重大，則依刑法第75條之1第1項第4款之規定，本案緩刑
    之宣告得予撤銷，仍應執行所科處之刑罰，附此敘明。
四、沒收：
  ㈠按犯第4條至第9條、第12條、第13條或第14條第1項、第2項
    之罪者，其供犯罪所用之物，不問屬於犯罪行為人與否，均
    沒收之，毒品危害防制條例第19條第1項定有明文。扣案之
    本案行動電話為被告使用微信聯繫毒品交易事宜時所用之工
    具，業經被告於警詢及本院審理時供陳在卷（見偵卷第110
    頁，訴字卷第74頁），並有前引微信通訊軟體對話紀錄截圖
    存卷可考，係犯本案犯行所用之物，應依上開規定宣告沒收
    。
  ㈡次按違禁物，不問屬於犯罪行為人與否，沒收之，刑法第38
    條第1項定有明文。扣案之本案毒品咖啡包為違禁品，且為
    被告欲販賣之物，連同無法析離、視為毒品一部之包裝袋共
    10只，均依刑法第38條第1項之規定宣告沒收。
據上論斷，應依刑事訴訟法第299條第1項前段，毒品危害防制條
例第4條第6項、第3項、第17條第2項、第19條第1項，刑法第11
條、第25條第2項、第38條第1項、第74條第1 項第1 款、第2 項
第5 款、第93條第1 項第2 款，判決如主文。
本案經檢察官黃佳彥偵查起訴，由檢察官鄭心慈到庭執行職務。
中　　華　　民　　國　　111 　年　　3 　　月　　10　　日
                  刑事第十五庭  審判長法  官  黃湘瑩
                  
                                      法  官  梁世樺
                                      
                                      法  官  游涵歆
以上正本證明與原本無異。
如不服本判決，應於判決送達後10日內敘明上訴理由，向本院提
出上訴狀（應附繕本），上訴於臺灣高等法院。其未敘述上訴理
由者，應於上訴期間屆滿後20日內向本院補提理由書「切勿逕送
上級法院」。
                                      書記官  李宥寬
中　　華　　民　　國　　111 　年　　3 　　月　　10　　日
附錄本案論罪科刑法條全文：
毒品危害防制條例第4 條：
製造、運輸、販賣第一級毒品者，處死刑或無期徒刑；處無期徒
刑者，得併科新臺幣3000萬元以下罰金。
製造、運輸、販賣第二級毒品者，處無期徒刑或10年以上有期徒
刑，得併科新臺幣1500萬元以下罰金。
製造、運輸、販賣第三級毒品者，處7年以上有期徒刑，得併科
新臺幣1000萬元以下罰金。
製造、運輸、販賣第四級毒品者，處5年以上12年以下有期徒刑
，得併科新臺幣500萬元以下罰金。
製造、運輸、販賣專供製造或施用毒品之器具者，處1年以上7年
以下有期徒刑，得併科新臺幣150萬元以下罰金。
前5項之未遂犯罰之。